【裁判字號】    92,交聲,174
【裁判日期】    920630
【裁判案由】    聲明異議
【裁判全文】
臺灣臺南地方法院交通事件裁定                    九十二年度交聲字第一七四號
    移
    受處分人  甲○○
    即異議人
右列受處分人因違反道路交通管理處罰條例案件，對於交通部公路總局嘉義區監理所
台南監理站民國九十二年三月三十一日所為之裁決處分（處分案號：南監五字第裁七
四—Ｓ00000000號），聲明異議，本院裁定如左：
    主  文
原處分撤銷。
甲○○不罰。
    理  由
一、本件原處分意旨略以：本件受處分人即異議人甲○○所有之車牌號碼ＳＴ－九八
    九七號自小客車，於民國九十二年二月十五日二十一時一分許，經人駕駛行經台
    南市○○○路與凱旋路之設有燈光號誌管制之交岔路口時，違規闖紅燈，經警制
    止，並拒絕停車接受稽查而逃逸，經警逕行舉發，有台南市警察局南市警交字第
    Ｓ00000000號舉發違反道路交通管理事件通知單乙紙在卷可稽，移送機
    關即交通部公路總局嘉義區監理所台南監理站，復以違規事實明確，乃依新修正
    之道路交通管理處罰條例第五十三條第一項、第六十條第一項及第六十三條第一
    項、第三項等規定，裁處異議人罰鍰新台幣七千六百元整並記違規點數四點。
二、本件受處分人即異議人甲○○辯稱：上開違規時間，正於桃園工廠上班，未駕駛
    該車至臺南市，而其所有之車牌號碼ＳＴ－九八九七號自用小客車，自九十一年
    起，即交由妹妹劉永芳使用，且劉永芳於右述時間正在上班，並無駕車行經前開
    違規地點等語。
三、經查：
（一）、本件受處分人即異議人甲○○，於前開舉發違規時間九十二年二月十五日二
        十一時零一分許，在大同公司桃園電線電纜廠工作（值小夜班，下午四時至
        十二時）等情，業據異議人供明在卷，並有其提出之九十二年二月份勤務輪
        值表各乙紙在卷可稽，是異議人並未在前開違規時間駕車於臺南市一情，應
        可認定。
（二）、次查，前開自用小客車，並未遺失，均由劉永芳保管使用，於九十二年二月
        十五日當日晚上，正於台南縣永康市○○路上之「芳芳小吃部」上班，並未
        駛出等情，業據證人即車輛之實際使用人劉永芳於本院審理時，到庭證稱甚
        詳（參見本院九十二年五月十二日審理筆錄），而證人李沈慈惠、毛泰盛經
        本院隔離訊問，亦就當日晚上八時許至十一時許，均與劉永芳在「芳芳小吃
        部」內，而李沈慈惠是由劉永芳駕駛前開自用小客車至「芳芳小吃部」等情
        ，分別具結證稱在卷（參見本院九十二年五月二十六日審理筆錄），參酌證
        人均經本院隔離訊問，串證不易，且係因當日是元宵節、預定去看蜂炮、因
        怕人多而變卦至小吃部，故印象深刻等情，是認證人劉永芳、毛泰盛及李沈
        慈惠三人之證詞，應可採信。參以舉發單所載之違規時間是正在劉永芳當日
        上班時間內，衡情劉永芳駕駛汽車應無可能於該時間內，駕駛汽車於前開違
        規地點，是該自小客車並無於右述違規時地，違規闖紅燈及拒絕接受稽查等
        情，尚堪採信。
四、本件遭舉發之車牌號碼ＳＴ－九八九七號自小客車，於九十二年二月十五日二十
    一時零一分許，經人駕駛行經台南市○○○路與凱旋路之認有燈光號誌管制之交
    岔路口，闖紅燈且拒絕接受稽查逃逸等情，除有前開舉發單在卷可稽外，並無其
    他證明可為佐參，則如前述，本件受處分人即異議人甲○○所有之前開自小客車
    未於按載違規時間，經人駕駛行經前開違規地點等情，既據異議人即關係人提出
    事證及人證以實其說，則執勤員警所查獲之違規事實，可能係因錯看、誤載，或
    該實際違規自小客車之車牌，曾有偽造、變造等情形所致，故尚難依此即據以認
    定異議人所有之前開自小客車，確曾經人駕駛於右述時、地有違規等情，併此敘
    明。
五、綜上所述，本件受處分人即異議人甲○○所有之車牌號碼ＳＴ－九八九七號自小
    客車，於九十二年二月十五日當日，確係未經人駕駛亦未出現在台南市○○○路
    與凱旋路設有燈光號誌管制之交岔路口，是異議人於右述時、地，並無上開原處
    分意旨所謂之違規行為，應可認定。從而，本件異議人之異議，經核為有理由，
    原處分予以裁罰，於法即有未合，應由本院裁定將原處分撤銷，另為異議人不罰
    之諭知，以資適法。
六、據上論斷，應依道路交通案件處理辦法第二十條前段，裁定如主文。
中      華      民      國    九十二    年      六      月    三十      日
                              臺灣臺南地方法院交通法庭
                                      法  官  洪士傑
右正本證明與原本無異。
如不服本裁定應於送達後五日內向本院提出抗告狀。
                                      書記官  陳金堂
中      華      民      國    九十二    年      六      月    三十      日


司法院資訊處製作；財團法人民間司法改革基金會備份。
